Inventaris van het archief van de Wetenschappelijke Raad voor het Regeringsbeleid, (1972) 1976-1992
Nationaal Archief, Den Haag
- Handeling 193: Het verschaffen van wetenschappelijk gefundeerde informatie aan de vakministers ten behoeve van regeringsbeleid
  - Rapporten aan de regering, deels met regerings-, pers- en publieksreacties, 1974-1992; 70-82
    - Rapporten R16 -R18 R16 Over sociale ongelijkheid. Een beleidsgerichte probleemverkenning (1977) R17 Etnische minderheden (1979) R18 Plaats en toekomst van de Nederlandse Industrie (1980), 72
    - Rapporten R19-R21 R19 Beleidsgerichte toekomstverkenning. Deel I: Een poging tot uitlokking (1980) R20 Democratie en geweld (1980) R21 Vernieuwingen in het arbeidsbestel (1981), 73
    - Rapporten R22-R23 R22 Herwaardering van Welzijnsbeleid (1982) R23 Onder invloed van Duitsland (1982), 74
    - R24 Samenhangend Mediabeleid (1982), 75
    - Rapporten R25-R26 R25 Beleidsgerichte toekomstverkenning. Deel 2; Een verruiming van perspectief (1983) R26 Waarborgen voor zekerheid (1985), 76
    - R27 Basisvorming in het onderwijs (1986), 77
    - Rapporten R28-R29 R28 De onvoltooide Europese integratie (1986) R29 Ruimte voor groei (1987), 78
    - Rapporten R30-R35 R30 Op maat van het midden- en kleinbedrijf(1987) R31 Cultuur zonder grenzen (1987) R32 De financiering van de Europese gemeenschap (1987) R33 Activerend arbeidsmarktbeleid (1987) R34 Overheid en toekomstonderzoek; een inventarisatie (1988) R35 Rechtshandhaving (1988), 79
    - R36 Allochtonenbeleid (1989), 80
    - Rapporten R37-R38 R37 Van de Stad en de Rand (1990) R38 Een wenkend perspectief. Arbeidsparticipatie in de jaren '90 (1990), 81
    - Rapporten R39-R42 R39 Technologie en overheid. Enkele sectoren nader beschouwd (1991) R40 De onderwijsverzorging in de toekomst (1991) R41 Milieubeleid. Strategie, instrumenten en handhaafbaarheid (1992) R42 Grond voor keuzen. Vier perspectieven voor de landelijke gebieden in de Europese gemeenschap (1992), 82
- Handeling 199: Het publiceren van publicaties in de reeks "Voorstudies en Achtergronden"
  - Voorstudies en achtergronden, 1975-1992; 83-92
    - Nrs. 1-12 V1 Kansen op Onderwijs. Een literatuurstudie over ongelijkheid in het Nederlands Onderwijs (1975) V2 De emancipatie van de Vrouw (1976) V3 Van dubbeltjes en kwartjes. Een literatuurstudie over ongelijkheid in de Nederlandse inkomensverdeling (1976) V4 De verdeling en de waardering van arbeid. Een studie over ongelijkheid in het arbeidsbestel (1976) V5 Adviseren aan de overheid (1977) V6 Verslag Eerste raadsperiode (1977) V7 Internationale macht en interne autonomie. Een verkenning van de Nederlandse situatie (1978) V8 Techniek en wetenschap als basis voor industriële innovatie (1978) V9 De publieke sector: ontwikkeling en waardevorming (1978) V10 Konsumptieverandering in maatschappelijk perspectief (1979) V11 Naar een algemeen etnisch minderhedenbeleid? (1979) [Opgenomen in rapport aan de regering nr. 19.] V12 De quartaire sector. Maatschappelijke behoeften en werkgelegenheid (1979), 83
    - Nrs. 13-22 V13 Produktie, werkgelegenheid sectorstructuur en betalingsbalans in Nederland, 1960-1985 (1980) V14 Sectorstructuur en economische groei: Een eenvoudig groeimodel met zes sectoren van de Nederlandse economie in de periode na de tweede wereldoorlog (1980) V15 Een multisectormodel voor de nederlandse economie in drieëntwintig bedrijfstakken (1980) V16 Arbeidsplaatsen, bezettingsgraad en werkgelegenheid in dertien bedrijfstakken (1980) V17 Exportbeleid en Sectorstructuurbeleid (1980) V18 Sectorstructuurbeleid: Mogelijkheden en beperkingen (1980) V19 Regio's aan het werk (1980) V20 Een raming van de finale bestedingen en enkele andere grootheden in Nederland in 1985 (1980) V21 Arbeidsaanbod-projecties 1980-2000 (1980) V22 Benaderingen van planning (1980), 84
    - Nrs. 23-31 V23 Beleid en toekomst (1981) V24 Educatie en welzijn (1981) V25 Consumptiebeleid voor de werkgelegenheid (1982) V26 De wisselwerking tussen schaarsteverhoudingen en beloningsstructuur (1982) V27 Kwaliteit van de arbeid (1982) V28 Greep op de stad? (1982) V29 Duitsland in de Nederlandse Pers- altijd een probleem? (1982) V30 De handelsbetrekkingen tussen Nederland en de Bondsrepubliek Duitsland (1982) V31 Ahaus, Lingen en Kalkar: Duitse nucleaire installaties en de gevolgen voor Nederland (1983), 85
    - Nrs. 32-41 V32 Geldstromen en inkomensverdeling in de verzorgingsstaat (1982) V33 Verslag van de tweede Raadsperiode (1982) V34 Planning als onderneming (1983) V35 Organen en rechtspersonen rondom de Centrale Overheid (1983) V36 Denkend aan Duitsland (1983) V37 Woningcorporaties (1983) V38 Notities over een heroriëntatie van het kunstbeleid (1983) V39 Sociocratische tendenties in West-Europa (1983) V40 Grenzen en mogelijkheden van ons economisch stelsel (1983) V41 Adviesorganen in de politieke besluitvorming (1983), 86
    - Nrs. 42-53 V42 Vrijwilligerswerk tussen betaald en huishoudelijk werk (1984) V43 Planning en beleid (1984) V44 Bouwstenen voor een geïntegreerde landbouw (1984) V45 Onderwijs op de tweesprong (1985) V46 Het Europese landbouwbeleid voorbij de scheidslijn van zelfvoorziening (1985) V47 De interne EG-markt voor industriële produkten (1985) V48 Gedifferentieerde integratie en gemeenschapsrecht (1985) V49 Massamedia en basisvorming (1986) V50 Marges van volkshuisvestingsbeleid (1986) V51 Leraren over de 1e fase van het voortgezet onderwijs (1986) V52 Toepassing van computersystemen in het onderwijs (1986) V53 Basisvorming in het buitenland (1986), 87
    - Nrs. 54-64 V54 Zelfstandige bestuursorganen, verslag van de studiedag (1985) V55 Europese integratie in beweging. Verslag van de conferentie (1986) V56 Sociale ziektekostenverzekeringen in Europees perspectief (1987) V57 Private leefvormen, publieke gevolgen (1987) V58 De ongelijke verdeling van gezondheid (1987) V59 Ordening en sturing in het volkshuisvestingsbeleid (1987) V60 Investeringen in de financiële infrastructuur (1987) V61 Ordening en sturing in de ouderenzorg (1988) V62 Verslag en evaluatie van de derde Raadsperiode (1988) V63 Milieu en groei. Verslag van een studiedag op 11 februari 1988 (1988) V64 De maatschappelijke gevolgen van erfelijkheidsonderzoek (1988), 88
    - Nrs. 65-74 V65 Gezondheid in vier grote steden (1989) V66 De Europese Monetaire integratie: vier visies (1989) V67 Allochtonen van school naar werk (1990) V68 Onderwijs in vier grote steden (1990) V69 Logistiek, infrastuctuur en de grote stad (1990) V70 Sociaal-economische vernieuwing in grootstedelijke gebieden (1990) V71 The Future of Industrial Relations in Europe (1990) V72 Sociaal-economische gezondheidsverschillen en beleid (1991) V73 Cultuurpolitiek: het mogen en moeten (1992) V74 Kiezen uit sollicitanten (1992), 89
    - Nrs. 75-77 en serie Mediabeleid, nrs. 1-7 V75 Jeugd in ontwikkeling. Wetenschappelijke inzichten en overheidsbeleid (1992) V76 Debating Institutions and Cities. Proceedings of the Anglo-Dutch Conference on Urban Regenaration (1992) V77 Burgerschap in praktijken (1992) M1 Overheid en uitingsvrijheid (1982) M2 Kleinschalige massacommunicatie: lokale omroepvormen in West-Europa (1982) M3 De kulturele betekenis van de instroom van buitenlandse televisie-programma's in Nederland (1982) M4 Mediagebruik bij verruiming van het aanbod (1982) M5 De omroep: wet en beleid (1982) M6 Etherpiraten in Nederland (1982) M7 Nieuwe technieken voor productie en distributie van dagbladen en tijdschriften (1982), 90
    - Serie Mediabeleid, nrs. 8-17 M8 Media en pluriformiteit (1982) M9 De aanbodstructuur van de periodiek verschijnende pers in Nederland (1982) M10 Mediabeleid en cultuurbeleid (1982) M11 Het gebruik van glasvezelkabel in lokale telecommunicatie-netten (1982) M12 Struktuur en ontwikkeling van vraag en aanbod op de markt voor televisieprodukties (1982) M13 Horen, zien en betalen (1982) M14 Informatietechniek in beweging (1982) M15 Mediaconsumptie (1982) M16 De werking van massamedia (1982) M17 De invoering van kabeltelevisie in Nederland (1982), 91
    - Serie Technologie en overheid, nrs. 1-7 T1 Perspectief in innovatie. De chemische industrie nader beschouwd (1991) T2 Technologie in de landbouw. Effecten in het verleden en beleidsoverwegingen voor de toekomst (1991) T3 Overheid en innovatiebevordering in de grond-, water- en wegenbouwsector. Een verkenning (1991) T4 Meer dan transport alleen. Veredeling als overlevingsstrategie (1991) T5 Technologie en wetenschapsbeleid in veranderende economische theorievorming (1991) T6 Verschuivingen in het technologiegebied. Een internationale vergelijking vanuit de praktijk (1991) T7 Samenhang in doen en laten. De ontwikkeling van wetenschaps- en technologiebeleid (1991), 92
- Handeling 200: Het publiceren van publicaties in de reeks "Werkdocumenten"
  - Werkdocumenten, 1983-1992; 93-99
    - Nrs. 1-10 en serie Basisonderwijs nrs. 1-4 W1 Werkprogramma voor de 3e raadsperiode 1983-1987, deel 1 (1983) W2 De maatschappelijke beoordeling van technische kennis-toepassingen (1984) W3 Werkprogramma voor de 3e raadsperiode 1983-1987, deel 2 (1984) W4 Towards an integrated agriculture (1984) W5 De complexiteit van de sociale verzekering (1985) W6 CAO's en premie-afwenteling (1985) W7 Een nieuw stelsel van sociale zekerheid (1985) W8 Speelruimte voor een geïntegreerde landbouw; verkenningen met behulp van een model (1985) W9 Lange-termijn vooruitzichten voor de elektrotechnische industrie (1985) W10 Het onderwijs in cijfers, 1983-1993 (1985) WB1 Aardrijkskunde (1985) WB2 Biologie (1985) WB3 Economie (1985) WB4 Geschiedenis, staatsinrichting en Maatschappijleer (1985), 93
    - Serie Basisonderwijs nrs. 5-19 WB5 Nederlandse taal (1985) WB6 Natuurkunde (1985) WB7 Rekenen - Wiskunde (1985) WB8 Verzorging (1985) WB9 Moderne vreemde talen (1985) WB10 Algemene technieken (1985) WB11 Beeldende vorming (1985) WB12 Lichamelijke opvoeding (1985) WB13 Muziek (1985) WB14 Scheikunde (1985) WB15 Bibliotheken en basisvorming (1985) WB16 Verhoging van onderwijseffectiviteit (1985) WB17 Periodiek peilingsonderzoek in de basisvorming (1985) WB18 Juridische aspecten van basisvorming (1985) WB19 Ontwikkeling, onderricht en leren: ontwikkelingspsychologische achtergronden van het onderwijsaanbod in het funderend onderwijs (1985), 94
    - Serie Basisonderwijs nrs. 20-25 en Werkdocumenten nrs. 11-19 WB20 Onderwijsdifferentiatie en computergebruik voor beheer en evaluatie van onderwijs (1985) WB21 Leer en ontwikkelingspsychologische aspecten van basisvorming (1986) WB22 Over basisvorming en leergebieden (1986) WB23 Preadviezen over de relatie algemene basisvorming en beroepsopleiding (1986) WB24 Kwaliteit en inhoud vanhet voortgezet basisonderwijs: een internationale discussie (1986) WB25 Zin en onzin van voorgezet basisonderwijs: reacties op de nota Verder na de Basisschool (1986) W11 Landbouwbeleid in de EG: het besluitvormingsproces (1986) W12 Plaats en toekomst van een vervoersbeleid in de Europese Gemeenschap (1986) W13 Continuïteit in het Nederlandse beleid ten aanzien van de Europese Samenwerking (1986) W14 De bestrijding van geluidhinder (1986) W15 Goederenstructuur en vooruitzichten van de transportsector (1986) W16 La inacabada integracion europea (1986) W17 The unfinished european integration (1986) W18 L'intégration européenne inachevée (1986) W19 Die unvollendete europäische Integration (1986), 95
    - Nrs. 20-37 W20 Vooruitzichten voor de verzorgende dienstverlening (1987) W21 Vooruitzichten voor de landbouw en de voedingsmiddelen-industrie (1987) W22 Vooruitzichten voor de metaalverwerkende industrie (1987) W23 Buitenlands cultureel beleid. Een terreinverkenning (1987) W24 Flexibele arbeid: Juridische aspecten (1987) W25 Flexibele arbeid: een werknemerstypologie (1987) W26 Determinanten van arbeidsmarktgedrag (1988) W27 A formal presentation of the model used in "Scope for Growth", Technical-economic bookkeeping version 4 (1988) W28 Communautairrechtelijke toelaatbaarheid van nationale inkomenssteun in de landbouw: een eerste verkenning (1988) W29 Een onderzoek naar de achtergronden van moeilijk vervulbare vacatures (1988) W30 De economische effectiviteit van technische ontwikkeling; een studie naar economische gevolgen van de huidige technische ontwikkeling (1988) W31 Werkprogramma voor de 4e raadsperiode, deel 1 (1988) W32 Fraude met belastingen, subsidies en premies (1988) W33 Lokale overheid, veel voorkomende criminaliteit en leefklimaat (1988) W34 Knelpunten in en bij het functioneren van de politie (1988) W35 Doelmatigheid van rechtsvervolging (1988) W36 Criminele gedragingen, overheid en samenleving; een drieluik (1988) W37 Nonactiviteit in de grootstedelijke gebieden in kaart gebracht (1988), 96
    - Nrs. 38-49 W38 Kunst en cultuur in Amsterdam; een inventarisatie van de financiële ontwikkelingen (1988) W39 Binnengemeentelijke decentralisatie en deconcentratie in Amsterdam, Rotterdam, Den Haag en Utrecht; een inventarisatie (1990) W40 Social Policy issues in Economic Planning (1990) W41 Quality and Quantity of Work in the Nineties in the Netherlands (1990) W42 Macroeconomic policy coordination and monetary integration; a European perspective (1990) W43 Gaandeweg tot de Europese orde geroepen (1990) W44 Werkloosheid en inkomens bij etnische minderheden; een analyse op basis van het woningbehoefteonderzoek 1985/86 (1990) W45 De werkgelegenheid voor laaggeschoolden 1979-1985 (1990) W46 Regionaal beleid voor de landelijke gebieden in de Europese Gemeenschap; inventarisatie en evaluatie (1990) W47 Arbeidsmarktparticipatie in Nederland; plaatsbepaling in internationaal perspectief (1990) W48 Onderbenutting in functieniveau van allochtone personen op de arbeidsmarkt (1990) W49 Employement Equity: Een Wet bevordering arbeidskansen naar Canadees model (1990), 97
    - Nrs. 50-64 W50 Werkloosheidsbestrijding in Amsterdam, Rotterdam, Den Haag en Utrecht (1990) W51 Karakterisering van de landelijke gebieden in de Europese Gemeenschap (1990) W52 Aanvullende en vervangende zwarte arbeid (1990) W53 The future of Industrial Relations in Europe (1990) W54 Onderwijs en arbeidsmarkt in een inputoutput model. Analyse van de werkgelegenheid naar opleiding in de periode 1985-2010 (1991) W55 Kansen en bedreigingen voor de grote steden in een aantal bedrijfstakken (1991) W56 Perspectieven voor werkgelegenheid in de dienstensector; Een internationaal vergelijkende analyse (1991) W57 Maatschappelijk werk en de stad. Vijf preadviezen (1991) W58 Karakteristieke cultuurlandschappen van Europa (1991) W59 Incentives for Women to Work. A Comparison between the Netherlands, Sweden and West Germany (1991) W60 Trends in Tourism and Recreation in the European Community. Outline Report (1991) W61 Minimumloon: verstand en misverstand (1992) W62 Input and Output Coefficients of Various Cropping and Livestock Systems in the European Communities (1992) W63 Sociaaleconomische gezondheidsverschillen, kansen voor beleid (1992) W64 Formulation and characteristics of goal (1992), 98
    - Nrs. 65-72 W65 Crop production potential of rural areas within the European Communities. I: GIS and data model (1992) W66 Crop production potential of rural areas within the European Communities. II: A physical land evaluation procedure for annual crops and grass (1992) W67 Crop production potential of rural areas within the European Communities. III: Soils, Climate and Administrative Regions (1992) W68 Crop production potential of rural areas within the European Communities. IV: Potential, waterlimited and actual crop production (1992) W69 Crop production potential of rural areas within the European Communities. V: Qualitative suitability assesment for forestry and fruit crops (1992) W70 Suelo para opciones. Cuatro perspectivas para las zonas rurales en la Communidad Europea (1992) W71 Entscheidungsgrundlagen. Vier Perspektiven für die ländlichen Gebiete in de Europäischen Gemeinschaft (1992) W72 Documenten en verslag van de Hoger Onderwijs expertconferentie van 8 en 9 oktober 1992 (1993), 99
- Handeling 201: Het uitgeven van de publicatie "Mededelingen"
  - Mededelingenbladen, nrs. 1-51, 1974-1992; 100
- Handeling 202: Het evalueren van het eigen beleid
  - - Verslagen van de secretaris over de werkzaamheden van de Raad, 1974-1976 [ Verslagen van 1977 tot 1984 ontbreken.] - Stukken betreffende planning en procedure van rapporten aan de Regering, 1976-1979 - Eindverslag van de 1e raadsperiode. Met bijlagen, 1977-1978 - Stukken betreffende plaats en taak van de Raad, 1978 - Notitie van W. Albeda over plaats en functioneren van de WRR. Met bijlagen, [1986] - Concept-verslagen evaluatie 3e raadsperiode, 1988 - Stukken betreffende het functioneren en de werkwijze van de WRR in de jaren negentig, 1987-[1992] - Informatieboekje, 1989 - Concept-verslagen evaluatie 4e raadsperiode, [1992], 101